# 处置其他权益工具投资收益 /损失的所得税处理

提问人：satanweijia 时间：2021-04-22 08:05:06
对其他权益工具投资的处置损失，有点不好理解所得税应该怎么做。
假设A公司期初 100 万购买一项金融资产，指定为其他权益工具投资，期末进行处置，期末无公允价值变动。 2020 年当期利润总额为 100 万元（现有利润表格式的利润总额），所得税税率为25%，无其他纳税调整事项，无以前年度亏损盈利等。
一、如果是处置收益，假设处置价款为 200 万元，收益 100 万元，计入未分配利润。
借：银行存款 200
贷：其他权益工具投资 100
未分配利润 100
按照其他权益工具投资的公允价值变动和处置差额均不影响损益，由此导致的当期所得税和递延所得税影响数在确认和转回时也不影响损益，应直接调整其他综合收益和留存收益。
那当期的所得税费用应该是
借：当期所得税费用 25
贷：应交税费 25
借：未分配利润 25
贷：应交税费 25
这可能比较好理解。
二、如果是处置损失，假设处置价款为 0 万元，损失 100 万元，计入未分配利润。
借：未分配利润 100
贷：其他权益工具投资 100
此时利润表如何确认所得税费用？下面哪种比较合理
1 、利润表不确认所得税费用，为 0
2 、利润表确认所得税费用
借：所得税费用 25
贷：应交税费 25
另外，参照（一）的原则
借：未分配利润 -25
贷：应交税费 -25
此时利润表的所得税费用是什么？好像即不是当期所得税费用，也不是递延所得税费用。

回答人：chenyiwei
根据《企业会计准则第 18 号——所得税》第二十一条：“企业当期所得税和递延所得税应当作为所得税费用或收益计入当期损益，但不包括下列情况产生的所得税：
（一）企业合并。
（二）直接在所有者权益中确认的交易或者事项。”
据此，因处置其他权益工具投资的所得（处置价款减去原始取得成本）的所得税影响，不论当期所得税还是递延所得税，都不影响损益。根据相关的会计处理情况，调整其他综合收益或者留存收益。在处置完成后，由于累计的其他综合收益要转入留存收益，所以最终所得税影响是体现在留存收益中。